# 股权变化下，商誉的考虑问题

提问人：18086508379 时间：2022-08-24 23:50:29
请教陈版及各位
股权变化：80%→70%→20%
假设非同控下，购买80%产生商誉 800 万，第一笔处置10%（不丧失控制权），第二次处置50%（丧失控制权），且两次不构成一揽子交易下。
由于第一笔处置，需要将商誉对应的 100 （800/80%×10%）转入少数股东权益，但是不影响合并报表商誉的金额。
那么第二次处置，计算丧失控制权的投资收益时，有一个公式是减商誉，那么商誉的金额是用 700 ，还是 800 呢？
个人理解是用 700 ，但是 800 和 700 的差异，需要计入何处呢，少数股东权益（感觉重复了）吗。
另外，如果第一笔处置后，商誉减值 1000 万，合并报表减值的分录是如何表达呢。
如果只对母公司现有的 700 做减值，那合并层面还存在商誉 100 ，这部分虽然是子公司的，但是在合并报表上依然体现是否不妥呢。
如果对 800 做减值，则考虑少数股东所享有的 100 ，这个是否也不妥呢。
谢谢大家

回答人：chenyiwei
合并报表层面商誉作为一项资产的账面价值不会因为部分处置子公司股权而变化，所以在丧失对该子公司的控制权时，合并报表层面处置损益计算公式中作为减项的商誉金额是 800 ，不是700 。因为该公式中作为加项的少数股东权益已经因第一次的股权部分处置而增加了 100 ，这样一加一减的后果，对处置损益的影响是互相抵销的。
处置完成后，合并报表层面对应于该原子公司的商誉金额为零。